---
title: "07_Executive_summary"
author: "Pauline"
date: '2022-05-18'
output: html_document
---

# Objectif environnemental : évolution des évaluations
## Types d'évaluations :
1. IUCN  
2. OSPAR  
3. CIEM / ICES : tous les stocks (55 en tout), sont évalués catégorie 3-6, à part l'aiguillat commun (*Squalus acanthias*) dans l'Atlantique nord-est  qui est catégorie 1.
4. Appendices des conventions

```{r setup, include = F}
library(tidyverse)
library(readxl)
library(writexl)
library(reactablefmtr)
library(flextable)

#plotting
library(GGally)
library(ggbump)
library(ggsankey)

#colours
library(IUCNpalette)
IUCN_palette <- iucn_palette()
IUCN_palette[1] <- "lightgray"
names_IUCN <- names(iucn_palettes)[1:8]

# Name your color vector
IUCN_colors <-cbind(IUCN_palette, names_IUCN[1:8])
IUCN_colors

library(RColorBrewer)
palette <- brewer.pal(n = 8, name = "Dark2") #%>% c(., brewer.pal(n = 12, name = "Paired")) %>% c(., brewer.pal(n = 8, name = "Set2"))

```

```{r load_data, echo = F}
#french elasmos
elasmo_FR <- read.csv("data\\elasmo_uicn_france.csv") %>% as_tibble() %>% rename(Species = 'Species')

#IUCN_status
Status_IUCN <- read.csv("data\\Elasmobranchs_IUCN_historical_status.csv", encoding = "UTF-8", check.names = F) %>% 
  rename(Species = 1) %>% #problem with reading colnames...
  filter(Region != "Brazil" & Region != "Canada" & Region != "Venezuela") #remove far away countries

#Conventions
Appendices <- read.csv("data\\Species_cited_in_appendices.csv", check.names = F)

#OSPAR Status
Status_OSPAR <- read.csv("data\\Status_OSPAR.csv", encoding = "UTF-8", check.names = F) #to have symbols

#ICES
ICES_advice <- read_xlsx("data\\ICES_advice_history_updated.xlsx") %>% rename(Species = 'Species')
ICES_stock_cat <- read_xlsx("data/ICES_stock_categories.xlsx") %>% rename(Stock = stock)

#add species' names to stock
ICES_stock_cat <- ICES_stock_cat %>% left_join(ICES_advice[c("Stock", "Species")],., by = "Stock") %>% unique() %>% #55 stocks evaluated
  rename("Stock category" = stock_category)

#print table of stock categories ICES
#write_xlsx(ICES_stock_cat, "data\\ICES_stock_cat.xlsx")
```

# Résumé de l'évolution des status
## IUCN
```{r load_iucn, echo = FALSE}
#add group and family
Status_IUCN <- left_join(Status_IUCN, elasmo_FR[c("Species", "Groupe", "Family")], by = "Species") %>% relocate(c("Groupe", "Family"), .after = "Nom.commun")
```

```{r stackedbar_iucn, echo = FALSE}
#attention set before_las_=t_status to NE if NA ?
Status_IUCN$Before_last_status[is.na(Status_IUCN$Before_last_status)] <- "NE"

#transform
Status_IUCN$Last_status <- factor(Status_IUCN$Last_status ,levels = c("NE", "DD","LC", "NT", "VU", "EN", "CR"))
Status_IUCN$Before_last_status <- factor(Status_IUCN$Before_last_status ,levels = c("NE", "DD","LC", "NT", "VU", "EN", "CR"))


#group by region, group, status do a stacked bar by group ??
IUCN_summary <- Status_IUCN %>% #get the family from the elasmo_iucn df
  dplyr::group_by(Last_status, Groupe, Region) %>% 
  dplyr::summarise(Nb.species = length(Species))

IUCN_summary_EU <- IUCN_summary %>% filter(Region %in% c("World", "Europe", "Mediterranean Sea", "France", "Baltic Sea"))

#reorder by status and region
IUCN_summary_EU$Last_status <- factor(IUCN_summary_EU$Last_status ,levels = c("DD","LC", "NT", "VU", "EN", "CR"))
IUCN_summary_EU$Region <- factor(IUCN_summary_EU$Region ,levels = unique(IUCN_summary_EU$Region))
  
status <- ggplot(data = IUCN_summary_EU, aes(x = Last_status, y= Nb.species, fill = as.factor(Groupe))) + 
    geom_bar(stat="identity") + 
    scale_fill_manual(values = palette[4:7]) +
    labs(title = paste("Dernier statut IUCN par région et par groupe d'espèces"), y = "Nombre d'espèces", 
         fill = "Groupe", x = "", subtitle = "98 espèces présentes dans les eaux françaises") +
    theme_minimal() +
    theme(axis.title.x = element_blank(),
        axis.text.x= element_text(size=10,angle = 0),
        axis.text.y = element_text(size=10),
        legend.position = "bottom") + facet_wrap(~Region, ncol = 3)
ggsave("figs\\Regional_status.png", width = 8, height = 6)
```

```{r sankey_iucn, echo = FALSE}
#evolution des statuts
IUCN_sankey_world_sharks <- Status_IUCN %>% #get the family from the elasmo_iucn df
  filter(Region %in% "World") %>% filter(Before_last_status %in% names_IUCN) %>%
  filter(Groupe %in% "Requins") %>%
  select(Last_status, Before_last_status) %>%
  rename("Dernier statut" = Last_status, "Avant-dernier statut" = Before_last_status) %>%
  drop_na() %>% 
  make_long("Avant-dernier statut", "Dernier statut" ) #function from ggsankey needed for plotting

IUCN_sankey_world_sharks$node <- factor(IUCN_sankey_world_sharks$node ,levels = c("NE", "DD","LC", "NT", "VU", "EN", "CR"))
IUCN_sankey_world_sharks$next_node <- factor(IUCN_sankey_world_sharks$next_node ,levels = c("NE", "DD","LC", "NT", "VU", "EN", "CR"))

sharks_alluvial <- ggplot(IUCN_sankey_world_sharks, 
                          aes(x = x, next_x = next_x, 
                              node = node, next_node = next_node, 
                              fill = factor(node), label = node)) +
  geom_alluvial(flow.alpha = .6) +
  geom_alluvial_text(size = 3, color = "black") +
  scale_fill_manual(values = IUCN_palette) +
  theme_alluvial(base_size = 12) +
  labs(x = NULL) +
  theme(legend.position = "none",
        plot.title = element_text(hjust = .5),
        plot.subtitle = element_text(hjust = .5),
        axis.text.x=element_text(size=12)) +
  labs(title = "Evolution des statuts mondiaux IUCN", subtitle = "Requins", x = "", y = "Nb. d'espèces évaluées") +
  scale_x_discrete(expand = c(0,0)) +
  scale_y_continuous(breaks=seq(0, 60, 10), sec.axis = sec_axis(~., breaks = seq(0, 60, 10)))

ggsave("figs\\IUCN_world_sharks_alluvial.png", width = 6, height = 8)

#Med sharks
IUCN_sankey_med_sharks <- Status_IUCN %>% #get the family from the elasmo_iucn df
  filter(Region %in% "Mediterranean Sea") %>% filter(Before_last_status %in% names_IUCN) %>%
  filter(Groupe %in% "Requins") %>%
  select(Last_status, Before_last_status) %>%
  rename("Dernier statut" = Last_status, "Avant-dernier statut" = Before_last_status) %>%
  drop_na() %>% 
  make_long("Avant-dernier statut", "Dernier statut" ) #function from ggsankey needed for plotting

IUCN_sankey_med_sharks$node <- factor(IUCN_sankey_med_sharks$node ,levels = c("NE", "DD","LC", "NT", "VU", "EN", "CR"))
IUCN_sankey_med_sharks$next_node <- factor(IUCN_sankey_med_sharks$next_node ,levels = c("NE", "DD","LC", "NT", "VU", "EN", "CR"))

med_sharks_alluvial <- ggplot(IUCN_sankey_med_sharks, aes(x = x, next_x = next_x, node = node, next_node = next_node, fill = factor(node), label = node)) +
  geom_alluvial(flow.alpha = .6) +
  geom_alluvial_text(size = 3, color = "black") +
  scale_fill_manual(values = IUCN_palette[1:7]) +
  theme_alluvial(base_size = 8) +
  labs(x = NULL) +
  theme(legend.position = "none",
        plot.title = element_text(hjust = .5),
        plot.subtitle = element_text(hjust = .5),
        axis.text.x=element_text(size=8)) +
  labs(title = "Evolution des statuts méditerranéens IUCN", subtitle = "Requins", x = "", y = "Nb. d'espèces évaluées") +
  scale_x_discrete(expand = c(0,0)) +
  scale_y_continuous(sec.axis = sec_axis(~.))

ggsave("figs\\IUCN_med_sharks_alluvial.png", width = 3, height = 4)

#Rays
#only World and Med Sea have consistently 2 evaluations
## World
IUCN_sankey_world_rays <- Status_IUCN %>% #get the family from the elasmo_iucn df
  filter(Region %in% "World") %>% filter(Before_last_status %in% names_IUCN) %>%
  filter(Groupe %in% "Raies") %>%
  select(Last_status, Before_last_status) %>%
  rename("Dernier statut" = Last_status, "Avant-dernier statut" = Before_last_status) %>%
  drop_na() %>% 
  make_long("Avant-dernier statut", "Dernier statut" ) #function from ggsankey needed for plotting

IUCN_sankey_world_rays$node <- factor(IUCN_sankey_world_rays$node ,levels = c("NE", "DD","LC", "NT", "VU", "EN", "CR"))
IUCN_sankey_world_rays$next_node <- factor(IUCN_sankey_world_rays$next_node ,levels = c("NE", "DD","LC", "NT", "VU", "EN", "CR"))

rays_alluvial <- ggplot(IUCN_sankey_world_rays, aes(x = x, next_x = next_x, node = node, next_node = next_node, fill = factor(node), label = node)) +
  geom_alluvial(flow.alpha = .6) +
  geom_alluvial_text(size = 3, color = "black") +
  scale_fill_manual(values = IUCN_palette[1:8]) +
  theme_alluvial(base_size = 12) +
  labs(x = NULL) +
  theme(legend.position = "none",
        plot.title = element_text(hjust = .5),
        plot.subtitle = element_text(hjust = .5),
        axis.text.x=element_text(size=12)) +
  labs(title = "Evolution des statuts mondiaux IUCN", subtitle = "Raies", y = "Nb. d'espèces évaluées", x = "") +
  scale_x_discrete(expand = c(0,0)) +
  scale_y_continuous(breaks=seq(0, 60, 10), sec.axis = sec_axis(~., breaks = seq(0, 60, 10)))

ggsave("figs\\IUCN_world_rays_alluvial.png", width = 6, height = 8)

#MED
IUCN_sankey_med_rays <- Status_IUCN %>% #get the family from the elasmo_iucn df
  filter(Region %in% "Mediterranean Sea") %>% filter(Before_last_status %in% names_IUCN) %>%
  filter(Groupe %in% "Raies") %>%
  select(Last_status, Before_last_status) %>%
  rename("Dernier statut" = Last_status, "Avant-dernier statut" = Before_last_status) %>%
  drop_na() %>% 
  make_long("Avant-dernier statut", "Dernier statut" ) #function from ggsankey needed for plotting

IUCN_sankey_med_rays$node <- factor(IUCN_sankey_med_rays$node ,levels = c("DD","LC", "NT", "VU", "EN", "CR"))
IUCN_sankey_med_rays$next_node <- factor(IUCN_sankey_med_rays$next_node ,levels = c("DD","LC", "NT", "VU", "EN", "CR"))

med_rays_alluvial <- ggplot(IUCN_sankey_med_rays, aes(x = x, next_x = next_x, node = node, next_node = next_node, fill = factor(node), label = node)) +
 geom_alluvial(flow.alpha = .6) +
  geom_alluvial_text(size = 3, color = "black") +
  scale_fill_manual(values = IUCN_palette[2:8]) +
  theme_alluvial(base_size = 12) +
  labs(x = NULL) +
  theme(legend.position = "none",
        plot.title = element_text(hjust = .5),
        plot.subtitle = element_text(hjust = .5),
        axis.text.x=element_text(size=12)) +
  labs(title = "Evolution des statuts méditerranéens IUCN", subtitle = "Raies", y = "Nb. d'espèces évaluées", x = "") +
  scale_x_discrete(expand = c(0,0)) +
  scale_y_continuous(sec.axis = sec_axis(~.))

#ggsave("figs\\IUCN_med_rays_alluvial.png", width = 6, height = 8)

```

## OSPAR
```{r ospar, echo = FALSE}
Status_OSPAR$Region[Status_OSPAR$Region == "II*"] <- "II"
Status_OSPAR_summary <- Status_OSPAR %>% select(-Previous_status, -Year) %>% pivot_wider(names_from = "Region", values_from = "Last_status")

write_xlsx(Status_OSPAR_summary, "data\\Status_OSPAR_summary.xlsx")
```

# Zoom sur les espèces évaluées "DD" par l'IUCN France en 2013
```{r dd_fr_iucn}
#filter DD france
species_DD_FR <- Status_IUCN %>% filter(Region %in% "France" & Last_status %in% "DD")
species_DD_FR <- species_DD_FR$Species
IUCN_DD_FR <- Status_IUCN %>% filter(Species %in% species_DD_FR) %>% filter(Region != "France")

#create two way table
IUCN_DD_FR <- table(IUCN_DD_FR$Region, IUCN_DD_FR$Last_status) %>% as.data.frame() %>% 
  pivot_wider(names_from = Var2, values_from = Freq) %>% mutate(Total = select(., "DD":"CR") %>% rowSums(na.rm = TRUE)) %>% rename(Region = Var1)

write_xlsx(IUCN_DD_FR, "data\\IUCN_DD_FR.xlsx")
```


# Annexe
```{r tableaux_annexe, echo = FALSE}

```